# 关于分步实现的企业合并报表层面的处理

提问人：qjr1124 时间：2012-03-24 15:35:46
在合并报表中，购买方对于购买日之前持有的被购买方的股权，应该按照该股权在购买日的公允价值重新计量，并按以下原则处理：
1 、购买方对于购买日之前持有的被购买方的股权，按照该股权在购买日的公允价值进行重新计量，公允价值与其账面价值的差额计入当期投资损益。 问题：a、如果该股权为权益法，那么在单体报表已经是按公允价值计量过了，合并层只需要在底稿中并入母公司的报表即可。 b、如果该股权为成本法，那么因单体报表购买该股权的时候没有按公允价值计量，所以在合并报表层面按权益法重新计量一次是应该的，但是计量的结果应该是“营业外收入”，根据企业合并准则，怎么会变成了“投资收益”
2 、购买日之前持有的被购买方的股权于购买日的公允价值，与购买日新购入股所支付对价的公允价值之和，为合并财务报表的合并成本。 问题：a、与购买日新购入股所支付对价的公允价值是不是少了一块，即按权益法可能需要补计入的一款如负商誉。
3 、在按上述计算的合并成本基础上，比较购买日被购买方可辨认净资产公允价值份额，确定购买日应确认的商誉，或者应计入发生当期的损益的金额。
对于这三步，有点混乱感觉，大家看呢？
该贴已经同步到 qjr1124的微博

回答人：chenyiwei
权益法核算和公允价值差异很大，并不等同。关于解释 4 号第三条处理的基本原理和注意事项，请搜索网上我在 2010 年 10 月的一个关于解释 4 号的培训课件。